

younes.khoubaz@gmail.com

younes.khouba

Mé le 06/08/2002

% younes-khoubaz.netlify.app

♥ Kénitra

+212 687 749447

Célibataire

Langues

Allemand

Anglais

Courant

Francais

Courant

Arabe

Langue Maternelle



Persönliche Stärken

Collaboration

Gestion du temps

Apprentissage rapide

Fiabilité



Centres d'intérêt

La lecture

Musique

Internet

Gaming

À propos de moi

Je suis un développeur Full Stack très motivé, titulaire d'une licanse en informatique. J'ai de l'expérience dans divers projets, y compris des applications administratives ainsi que des plateformes orientées vers l'utilisateur. J'ai des compétences en .NET Core et React.

Diplômes et Formations

De 2023 à 2024 Licence en sciences mathématiques et informatiques

Faculté de sciences Université Ibn-Tofail

De 2020 à 2022 Dipolôme Universitaire de Technologie (DUT)

Ecole Supérieure de Technologie Université Ibn-Tofail

Génie Informatique

Baccalauréat 2020

GROUPE SCOLAIRE AL MAJD AL ASSIL Kénitra

- Sciences Physiques et Chimiques
- Excellence

Expériences professionnelles

D'avril 2024 à juin 2024

Développement d'une plateforme de cours en ligne Faculté de scienses, Université Ibn-Tofail /Kénitra

Conçue pour faciliter le processus d'apprentissage des étudiants grâce à des leçons simplifiées et à une interface intuitive améliorant ainsi leur expérience éducative.

D'octobre 2023 à mars 2024

Création d'un système de validation des voyages d'affaires

CITIC Dicastal /Kénitra (Free Zone)

Réduis la durée du processus d'approbation, facilite le traitement des demandes, élimine l'utilisation de papier et

permet le suivi des données.

D'avril 2022 à juin 2022

Développement d'une plateforme de gestion des PFE

l'Ecole Supérieur de Technologie / Kénitra

C#, Java, HTML5, CSS, Javascript, SQL

Amélioration significative de l'organisation des projets de fin d'études pour l'administration et simplification de diverses tâches pour les étudiants et les enseignants.

D'avril 2022 à juin 2022

Mise en place d'un système de gestion des ressources

La cour d'appel /Kénitra

Optimisation de la distribution des équipements et du transfert des employés entre les salles de travail pour améliorer l'efficacité du flux de travail.

Compétences Techniques

Langages de Programmation,

.NET Web Api, React JS

Frameworks &

Outils

- Git, Azure, Docker
- UML, Merise